【裁判字號】    97,訴,3670
【裁判日期】    971113
【裁判案由】    毒品危害防制條例
【裁判全文】
臺灣臺中地方法院刑事判決              97年度訴字第3670號
公  訴  人  臺灣臺中地方法院檢察署檢察官
被      告  乙○○
                    （現另案於臺中看守所羈押中）
上列被告因違反毒品危害防制條例案件，經檢察官提起公訴（97
年度毒偵字第4307號），被告於準備程序中就被訴事實為有罪之
陳述，經告以簡式審判之旨，並聽取意見後，本院合議庭裁定由
受命法官獨任進行簡式審判程序，判決如下：
    主    文
乙○○施用第一級毒品，累犯，處有期徒刑拾月。扣案之注射針
筒壹支沒收。
    犯 罪 事 實
一、乙○○前於民國91年間，因施用第一、二級毒品案件，經本
    院施以觀察、勒戒，嗣認有繼續施用毒品之傾向，經本院裁
    定令入戒治所施以強制戒治，於92年9月26日執行完畢釋放
    ，並由本院以91年度訴字第2489號分別判處有期徒刑11月、
    6月，應執行有期徒刑1年4月確定，嗣經假釋並付保護管束
    出監，於94年1月1日期滿未經撤銷，視為執行完畢；復於
    95年間，因施用毒品案件，經本院以95年度訴字第673號判
    處有期徒刑1年2月確定；復因施用毒品案件，經本院以95年
    度訴字第3645號判處有期徒刑1年4月確定，嗣經分別減為有
    期徒刑7月、8月，且其中減為有期徒刑7月部分之罪，並與
    其在96年間，因過失傷害案件，經本院判減為有期徒刑2月
    ，定應執行刑為有期徒刑9月，上開案件經接續執行，於97
    年2月5日假釋出監，於97年5月19日因假釋付保護管束期滿
    未經撤銷而執行完畢。詎其仍不知悔改，復基於施用第一級
    毒品之犯意，於97年8 月4日下午2時許，在臺中市○區○○
    ○路347號10樓之2居處，將海洛因放入注射針筒，以注射針
    筒注射方式，施用第一級毒品海洛因1次。嗣於同年8月6日
    晚上9時10分許，經警持本院核發之搜索票，至上址居處執
    行搜索，扣得使用過之注射針筒1支，並經乙○○同意採集
    其尿液送驗，結果呈可待因、嗎啡陽性反應。
二、案經臺中市警察局第四分局報告臺灣臺中地方法院檢察署檢
    察官偵查起訴。
    理    由
一、訊據被告乙○○對其於前揭時、地施用第一級毒品海洛因1
    次之犯罪事實坦承不諱，且其為警查獲時，所採尿液送中山
    醫學大學附設醫院檢驗結果，呈可待因、嗎啡陽性反應等情
    ，有該院檢驗科藥物檢測中心出具之尿液檢驗報告1紙存卷
    可稽，而海洛因施用入人體後水解還原成嗎啡，再循嗎啡之
    代謝方式排出體外，已據行政院衛生署藥物食品檢驗局（81
    ）藥檢壹字第006431號函說明綦詳，顯見被告關於曾於上開
    時、地施用第一級毒品海洛因1次之自白，應與事實相符。
二、被告前於91年間因施用毒品案件，經本院裁定令入戒治處所
    施以強制戒治，於92年9月26日執行完畢釋放後，於5年內再
    犯本案，依毒品危害防制條例第23條第2項之規定，應依法
    追訴處罰。本件事證明確，被告施用第一級毒品海洛因之犯
    行，洵堪認定，應依法論科。
三、核被告所為，係犯毒品危害防制條例第10條第1項之施用第
    一級毒品罪。被告施用毒品前之持有毒品行為，本應以持有
    論，惟持有後進而施用，其持有之低度行為應被施用之高度
    行為所吸收，故不再另論其持有毒品罪。又被告前於91年間
    ，施用第一、二級毒品案件，由本院以91年度訴字第2489號
    分別判處有期徒刑11月、6月，應執行有期徒刑1年4月確定
    ，嗣經假釋並付保護管束出監，於94年1月1日期滿未經撤銷
    ，視為執行完畢；復於95年間，因施用毒品案件，經本院以
    95年度訴字第673號判處有期徒刑1年2月確定；復因施用毒
    品案件，經本院以95年度訴字第3645號判處有期徒刑1年4月
    確定，嗣經分別減為有期徒刑7月、8月，且其中減為有期徒
    刑7月部分之罪，並與其在96年間，因過失傷害案件，經本
    院判處減為有期徒刑2月，定應執行刑為有期徒刑9月，經接
    續執行，於97年2月5日假釋出監，於97年3月19日因假釋付
    保護管束期滿未經撤銷而執行完畢之事實，有臺灣高等法院
    被告前案紀錄表及臺灣臺中地方法院檢察署刑案資料查註紀
    錄表各1份在卷可參，其受有期徒刑之執行完畢後，5年以內
    再故意犯本案有期徒刑以上之罪，為累犯，應依刑法第47條
    第1項之規定，加重其刑。爰審酌被告施用毒品，經強制戒
    治後，仍不知戒惕，一再施用，無視於毒品對於自身健康之
    戕害及國家對於杜絕毒品犯罪之禁令，不知戒除惡習，惡性
    非輕，然念及坦承犯行，態度良好，其施用毒品並無危害他
    人等一切情狀，量處如主文所示之刑，以資懲儆。另扣案之
    注射針筒1支，係被告所有供其施用海洛因之用，業據被告
    陳明在卷，應依刑法第38條第1項第2款之規定宣告沒收之。
四、據上論斷，應依刑事訴訟法第273條之1第1項、第299條第1
    項前段，毒品危害防制條例第10條第1項，刑法第11條前段
    、第47條第1項、第38條第1項第2款，判決如主文。
本案經檢察官甲○○到庭執行職務。
中    華    民    國    97    年    11    月    13   日
                  刑事第十四庭  法  官  李慧瑜
上正本證明與原本無異。
如不服本判決，應於收受送達後10日內向本院提出上訴書狀（應
敘述具體理由並附繕本）。
上訴書狀如未敘述理由，應於上訴期間屆滿後20日內補提理由書
於本院。
                                書記官  陳青瑜
中    華    民    國    97    年    11    月    13   日
附錄論罪科刑法條
毒品危害防制條例第10條
施用第一級毒品者，處 6 月以上 5 年以下有期徒刑。
施用第二級毒品者，處 3 年以下有期徒刑。


司法院資訊處製作；財團法人民間司法改革基金會備份。
